【裁判字號】    99,抗,586
【裁判日期】    990527
【裁判案由】    聲請定其應執行刑
【裁判全文】
臺灣高等法院刑事裁定                   99年度抗字第586號
抗  告  人
即 受 刑人   甲○○
上列抗告人因聲請定其應執行之刑案件，不服臺灣臺北地方法院
中華民國99年4月13日裁定（原審案號：99年度聲字第819號），
提起抗告，本院裁定如下：
    主  文
抗告駁回。
    理  由
一、原裁定意旨略以：經審核聲請人檢附之臺灣板橋地方法院98
    年度訴字第48號、第289號、第1114號、臺灣臺北地方法院
    98年度訴字第240號刑事判決、臺灣臺北地方法院檢察署受
    刑人甲○○定應執行刑案件一覽表，及查閱本院被告前案紀
    錄表無訛後，認檢察官聲請為正當，爰定其所犯如附表所示
    之罪應執行有期徒刑11年5月。
二、抗告意旨略以：刑法第56條連續犯之規定業經刪除係因實務
    對「同一罪名」認定過寬，常可連綿數年，及在採證多於寬
    鬆致過度擴張連續犯概念，併案浮濫，造成不公現象，修正
    後基於連續犯原為數罪之本質反刑罪之考量，過去視為連續
    犯之犯罪，原則上應回歸數罪併罰之處罪，藉此維護刑罪之
    公正性，因此就修正後多次毒品犯行採一罪一罰，始符立法
    意旨；綜觀上述，所謂公平原則，新制之一罪一罰判例，獨
    對犯毒品危害防制條例部分有欠公允之處，按新法實施以來
    ，法院對其罪犯判刑之例，如「販賣毒品案例」，被告所犯
    5 次販賣行為，判刑依次分別判刑15年（5個15年計75年）
    後定其應執行之刑約18年6月至19年，又如「強盜案件」所
    犯普通強盜案件6件，分別判刑5年6月（6個5年6月計33年）
    定應執行之刑約為7年半，諸如竊盜案件...等亦同，適用同
    一刑法何以落差如此巨大，其不公之處何止天壤之別，昭然
    可見，使其對刑法之公平原則及比例原則深感疑惑法律之公
    平性及正義性，及兩造間之待（遇）何止天壤之別；綜上，
    請求本至公至正、悲天憫人之心，給予其一合理公平裁定，
    及予其悔過向上機會，及一從新從輕最有利之裁定云云。
三、按裁判確定前犯數罪者，併合處罰之，而數罪併罰，有二裁
    判以上者，依刑法第51條之規定，定其應執行之刑，又宣告
    多數有期徒刑，於各刑中之最長期以上，各刑合併之刑期以
    下定其刑期，但不得逾30年，刑法第50條、第51條第5款及
    第53條分別定有明文。次按法律上屬於自由裁量之事項，並
    非概無法律性之拘束。自由裁量係於法律一定之外部性界限
    內（以定執行刑言，即不得違反刑法第51條之規定）使法官
    具體選擇以為適當之處理；因此在裁量時，必須符合所適用
    之法規之目的。更進一步言，須受法律秩序之理念所指導，
    此亦即所謂之自由裁量之內部性界限。關於定應執行之刑，
    既屬自由裁量之範圍，其應受此項內部性界限之拘束，要屬
    當然。
四、經查：本件受刑人即抗告人甲○○先後犯有如原裁定附表所
    示之施用毒品等7罪，經臺灣板橋地方法院、臺灣臺北地方
    法院分別判處徒刑確定在案，臺灣臺北地方法院檢察署檢察
    官因而聲請原審法院定其應執行之刑，經原審法院審核認聲
    請為正當，並參照最高法院93年度台非字第192號裁定之意
    旨，而認上開更定之應執行刑，不應比前定之應執行刑加計
    其他裁判所處刑期後為重，否則即與法律秩序理念及法律目
    的之內部界限有違，難認適法，而依上揭法條規定，定其應
    執行刑有期徒刑11年5月，係在各刑中之最長期以上，各刑
    合併之刑期以下，即合於法律一定之外部性界限，復未逾自
    由裁量之內部性界線（編號4至7之罪曾定執行刑有期徒刑9
    年6月，獲有減少有期徒刑8年之利益；本件定執行刑有期徒
    刑11年5月，獲有減少有期徒刑6月之利益，合計受有減少有
    期徒刑8年6月之利益），於法並無不合。抗告人抗告意旨指
    摘原審裁定違背公平、比例原則及質疑法律之公平性、正義
    性云云，尚難認有理由，應予駁回。
據上論斷，應依刑事訴訟法第412條，裁定如主文。
中    華    民    國    99    年    5     月    27    日
                  刑事第十五庭  審判長法  官  吳昭瑩
                                      法  官  吳炳桂
                                      法  官  賴邦元
以上正本證明與原本無異。
如不服本裁定，應於收受送達後五日內向本院提出抗告狀。
                                      書記官  鄭信昱
中    華    民    國    99    年    5     月    27    日

司法院資訊處製作；財團法人民間司法改革基金會備份。
